【裁判字號】    91,易,4349
【裁判日期】    920117
【裁判案由】    竊盜
【裁判全文】
臺灣高雄地方法院刑事判決                        九十一年度易字第四三四九號
    公  訴  人  臺灣高雄地方法院檢察署檢察官
    被      告  乙○○  男  三.
右列被告因竊盜案件，經檢察官提起公訴（九十一年度偵字第二二二○○號），本院
判決如左：
    主  文
乙○○竊盜，累犯，處拘役肆拾日，如易科罰金，以參佰元折算壹日。
    事  實
一、乙○○前因竊盜案件，經臺灣台南地方法院於民國八十九年八月十一日以八十九
    年易字第一五三三號判處有期徒刑八月，業已確定，並於九十年十二月十六日執
    行完畢。詎乙○○猶不知悔改，復意圖為自己不法之所有，於九十一年十月四日
    十一時四十分許，在高雄市○○區○○路與民生路口，以不詳方法打開為王美麗
    所有而由其夫甲○○（起訴書此部分誤載為甲○○所有）使用車牌九Ｍ─九九四
    六號箱型車之車門後，進入該車內徒手接續打開前座及中央扶手之置物箱，竊取
    為甲○○所有置放於車內置物箱之硬幣新台幣（下同）一百三十元及價值約一千
    元之ＣＤ十二片，並已將上開竊得之物放置於其旁邊，而置於自已之實力支配之
    下，正欲再翻找車內其他物品竊取時，為甲○○與友人王年君返回該處當場發現
    而報警查獲，並取回上開物品。
二、案經高雄市政府警察局新興分局移送臺灣高雄地方法院檢察署檢察官偵查起訴。
    理  由
一、訊據被告矢口否認有何右揭竊盜之犯行，辯稱：伊有打開車窗，拿面紙，伊沒有
    進入車子裏面，車窗原本沒有關好，面紙放在駕駛座後面，伊手伸進去拿面紙，
    伊根本沒有拿錢和ＣＤ云云。經查：
（一）右揭竊盜之犯罪事實，已據被害人甲○○於警訊（警卷第三頁）、偵訊（偵查
      卷第十九頁背面）及本院審理時（刑事卷第二八頁）指述明確在卷，核與證人
      即當時曾目擊被告在車內，且正在翻找東西之甲○○友人王年君於偵訊時（偵
      查卷第十九頁背面）證述之情節相符，佐以被害人甲○○與被告之前並不相識
      ，此為被告自承在卷（警卷第一頁背面），而上開遭竊之物並非貴重，總計僅
      約一千一百三十元，現並已為被害人所領回，亦有贓物認領保管收據一紙在卷
      可稽（警卷第十頁），顯然被害人已無何損失，衡情被害人實無設詞誣陷被告
      之可能，可知被害人之指述應屬非虛。
（二）且依警卷所附之車輛遭竊現場照片所示（警卷第十二頁至十三頁），該車輛之
      前座及中央扶手之置物箱已被打開，依常情研判，若係被害人及其友人王年君
      二人所為，自應會將之關上，實無理由任憑上開置物箱一直處於開啟狀態才是
      ，是被告當時既在現場遭查獲，上開置物箱若非被告所開啟，則係何人所為？
（三）再被害人當時係前往附近之律師事務所，而其停車後到再回去開車相隔約二個
      鐘頭之久，已據被害人陳明於卷（刑事卷第二九頁），顯然被害人並非短暫停
      車才是，則被害人焉有任憑車輛車窗未關好之際，甘冒有遭他人竊取車輛或車
      內物品之危險，即行離去之理，顯見被告所辯車窗原本沒關好乙事，並非真實
      。
（四）至被告雖一再辯稱伊僅係在車外伸手入車內拿取面紙而已，惟被害人及其友人
      王年君均已年逾五十歲，有渠等年籍資料在卷可考，二人當有一定之社會經驗
      及見聞，若非被告確實已如被害人所指述侵入車內，並正翻找其他東西，何以
      被害人及其友人王年君僅因被告伸手入內拿取面紙即需要報警前來處理，足見
      被告所辯並不符合常情。
（五）另被告雖於偵訊及本院審理時供稱在警局有製作二份筆錄等語，惟細繹被告於
      警訊筆錄所載，被告除有無進入車內說詞與本院審理時所陳不同外，其餘所供
      皆屬相同，皆係否認犯罪，則有無製作二份筆錄究與本案有何關係，實無從得
      知。且經本院傳訊當時為被告在警局製作筆錄之高雄市政府新興分局自強路派
      出所警員徐添賢到院說明當時之情況時，證人徐添賢係證述：「（本件被告的
      筆錄是你製作？製作情形？）是的，第一份是草稿，先給他看，看完後沒有異
      議就從電腦列印出來另外一份筆錄，請他簽名，這份筆錄與前一份相同，並非
      另外製作不同的筆錄，‧‧‧（刑事卷第三十頁）」等語，顯然筆錄之製作亦
      符一般程序，並無有何違法之處，而於本院另詢問警方有無強迫取供時，證人
      係明白表示沒有，對此，被告亦表示沒有意見（刑事卷第三一頁）等語，則被
      告既未被強迫取供，且又在上開警訊筆錄簽名捺印，今再為上開之辯稱，應僅
      係純為卸責所為，實無法為被告有利認定之依據。
      此外並有扣押筆錄及扣押物品目錄表各一紙附於警卷可稽，是被告所辯要屬事
      後御責之詞，不足採信。故本件事證明確，被告犯行堪以認定。
二、核被告乙○○所為，係犯刑法第三百二十條第一項之普通竊盜罪。又被告前因竊
    盜案件，經臺灣台南地方法院於民國八十九年八月十一日以八十九年易字第一五
    三三號判處有期徒刑八月，業已確定，並於九十年十二月十六日執行完畢，有臺
    灣高等法院被告全國前案紀錄表一紙在卷可考，其於上開刑執行完畢後五年以內
    再犯有期徒刑以上之本罪，為累犯，應依法加重其刑。爰審酌被告前已有二次竊
    盜犯行，有前開前科資料在可參，而於前案徒刑執行完畢未滿一年，旋即再犯，
    顯見其毫無法治觀念，且被告正值壯年，不思以己力賺取日常生活所需，竟以竊
    取他人之物方式，冀圖謀取不法利益，甚屬不該，惟所竊取之物價值非鉅，且犯
    後雖未坦認犯行，但態度尚稱良好，而所竊得之物已均由被害人加以領回，有上
    述贓物認領保管收據一份在卷可憑，犯罪所造成之損害未有擴大等一切情狀，量
    處如主文所示刑，並諭知易科罰金之折算標準，以為懲儆。
據上論斷，應依刑事訴訟法第二百九十九條第一項前段，刑法第三百二十條第一項、
第四十一條第一項、第四十七條，罰金罰鍰提高標準條例第一條前段、第二項，判決
如主文。
本案經檢察官林美靜到庭執行職務。
中華      民      國      九十二      年      一    月    十七    日
                                  臺灣高雄地方法院刑事第三庭
                                      法  官  楊  宗  翰
右正本證明與原本無異。
如不服本判決，應於判決送達後十日內，向本院提出上訴狀。
                                      書記官  陳  怡  真
中      華      民      國      九十二      年      一    月    十七    日
附錄本判決論罪之法條：
刑法第三百二十條第一項
意圖為自己不法之所有或第三人不法之所有，而竊取他人之動產者，為竊盜罪，
處五年以下有期徒刑、拘役或五百元以下罰金。


司法院資訊處製作；財團法人民間司法改革基金會備份。
